【裁判字號】    97,上易,1165
【裁判日期】    970527
【裁判案由】    毒品危害防制條例
【裁判全文】
臺灣高等法院刑事判決                97年度上易字第1165號
上  訴  人
即  被  告  甲○○原名方銀德
                    0樓
上列上訴人因違反毒品危害防制條例案件，不服臺灣板橋地方法
院97年度易字第250號，中華民國97年2月29日第一審判決（起訴
案號：臺灣板橋地方法院檢察署96年度毒偵字第8606號），提起
上訴，本院判決如下：
    主  文
上訴駁回。
    事實及理由
一、本案經本院審理結果，認第一審判決以上訴人即被告甲○○
    原名方銀德係犯毒品危害防制條例第10條第1項之施用第一
    級毒品罪、及同條第2項之施用第二級毒品罪。被告所犯上
    開二罪間，犯意各別，構成要件互異，應分論併罰。被告因
    施用第一級毒品海洛因及第二級毒品甲基安非他命，其持有
    之低度行為，應為施用之高度行為所吸收，不另論罪。且被
    告為累犯。並審酌被告有施用毒品構成累犯之前科，兼衡其
    智識程度、生活狀況，其前曾送觀察、勒戒，又犯本罪，其
    施用第一級毒品海洛因及第二級毒品甲基安非他命，易戕害
    自己之身心，並活絡毒品違法交易市場，對社會造成重大危
    害，被告犯罪之動機、目的、手段、次數、所生之危害及犯
    罪後於原審坦承犯行之態度等一切情狀判決「甲○○施用第
    一級毒品，累犯，處有期徒刑拾月。又施用第二級毒品，累
    犯，處有期徒刑陸月。應執行有期徒刑壹年貳月。」；認事
    用法及量刑均無不當，應予維持，並引用第一審判決書記載
    之事實、證據及理由（如附件原審判決書）。
二、被告上訴意旨稱：其於96年10月間，被查獲二次，第一次有
    施用，第二次沒有施用，第二次驗尿有陽性毒品反應，是第
    一次施用之體內殘留，才有陽性反應云云。
三、本院查：
（一）按海洛因經注射或吸入人體後，約百分之80於24小時內自
      尿中排出，一般而言，尿液中能否驗出嗎啡陽性反應與其
      投與量、投與途徑、採尿時間、個人體質及檢測方法之靈
      敏度有關，國外曾有文獻報導注射6毫克之海洛因鹽酸鹽
      ，其代謝物嗎啡之平均可檢出時限約為26小時，業經行政
      院衛生署藥物食品檢驗局於81年9月8日以藥檢1字第81148
      85號函述綦詳；又甲基安非他命經口服投與後約百分之70
      於24小時內自尿中排出，約百分之90於96小時內自尿中排
      出，由於甲基安非他命成分之檢出與其投與方式、投與量
      、個人體質、採尿時間與檢測儀器之精密度等諸多因素有
      關，因此僅憑尿液中呈甲基安非他命陽性反應，並無法確
      實推算吸食時間距採集時間之長短，惟依上述資料推斷，
      最長可能不會超過4日，亦有行政院衛生署藥物食品檢驗
      局81年2月8日（81）藥檢1字第001156號函可按。
（二）被告前於96年10月17日下午3時許，在臺北縣板橋市○○
      路某友人之住處，以摻入香菸內點火吸用方式，施用第一
      級毒品海洛因一次；復於上揭時、地，另將甲基安非他命
      置入玻璃球吸食器燒烤產生煙霧吸食之方式施用第二級毒
      品甲基安非他命一次。嗣於同日晚上9時許，在臺北縣板
      橋市○○○○路管理局板橋車站站前廣場馬路旁，為警查
      獲，且經警採尿驗悉上情；此部分經臺灣板橋地方法院檢
      察署檢察官以97年度毒偵字第347號提起公訴，嗣經原審
      於97年3月18日以97年度訴字第564號判決「甲○○施用第
      一級毒品，累犯，處有期徒刑拾月；又施用第二級毒品，
      累犯，處有期徒刑陸月。應執行有期徒刑壹年貳月」。
（三）本案係於於96年10月23日20時30分許，在劉冠億（所涉施
      用毒品罪嫌，由檢察官另案聲請簡易判決處刑）位於臺北
      縣板橋市○○路15巷3弄10號3樓住處，查獲被告，於翌（
      24）日上午5時5分許，採集被告尿液送驗結果，呈鴉片類
      及安非他命類陽性反應，始悉上情。
（四）前案採尿時間在96年10月17日晚上9時許，本案採尿時間
      則在96年10月24日上午5時5分許，兩案採尿時間相隔6日
      有餘。依照行政院衛生署藥物食品檢驗局前開二函說明，
      被告第二次驗尿有陽性毒品反應，不可能是第一次行為被
      查獲時所殘留之反應。
四、本案事證已明。被告於本院審理中否認犯罪，而指摘原判決
    不當，為無理由，應予駁回。
據上論斷，應依刑事訴訟法第373條、第368條，判決如主文。
本案經檢察官侯千姬到庭執行職務。
中    華    民    國    97    年    5     月    27    日
                  刑事第一庭  審判長法  官  葉騰瑞
                                    法  官  莊明彰
                                    法  官  王炳梁
以上正本證明與原本無異。
施用第一級毒品部分如不服本判決，應於收受送達後十日內向本
院提出上訴書狀，其未敘述上訴之理由者並得於提起上訴後十日
內向本院補提理由書（均須按他造當事人之人數附繕本）。
施用第二級毒品部分不得上訴。
                                    書記官  廖逸柔
中    華    民    國    97    年    5     月    27    日
附錄本案論罪科刑法條全文：
毒品危害防制條例第10條：
施用第一級毒品者，處6月以上5年以下有期徒刑。
附件：
臺灣板橋地方法院刑事判決               97年度易字第250號
公  訴  人  臺灣板橋地方法院檢察署檢察官
被      告  甲○○  男  26歲（民國○○年○月○○日生）
                    國民身分證統一編號：Ｚ000000000號
                    住臺北縣板橋市○○路○段182巷3弄78號
                    10樓
上列被告因違反毒品危害防制條例案件，經檢察官提起公訴（96
年度毒偵字第8606號），本院於準備程序進行中，被告就被訴事
實為有罪之陳述，經告知被告簡式審判程序之旨，並聽取當事人
之意見後，裁定進行簡式審判程序判決如下：
    主  文
甲○○施用第一級毒品，累犯，處有期徒刑拾月。又施用第二級
毒品，累犯，處有期徒刑陸月。應執行有期徒刑壹年貳月。
    事  實
一、甲○○明知海洛因及甲基安非他命分別係民國87年5 月20日
    公布施行，於同年月22日生效之毒品危害防制條例第2 條第
    2 項第1款所規定之第一級毒品及同條例同條項第2款所規定
    之第二級毒品，均不得施用及持有，且其於94年間，因施用
    毒品案件，經依臺灣桃園地方法院裁定送觀察、勒戒後，認
    無繼續施用毒品傾向，於94年4 月21日釋放出所，業經臺灣
    桃園地方法院檢察署檢察官以94年度毒偵字第1800號為不起
    訴處分確定。於95年間，因施用毒品案件，經臺灣桃園地方
    法院以95年度桃簡字第42號判決，判處有期徒刑3 月，如易
    科罰金，以銀元300 元折算1 日確定，嗣於同年4 月25日易
    科罰金執行完畢。復於96年間，因施用第一級毒品、第二級
    毒品案件，經本院以96年度訴字第941 號判決，分別判處有
    期徒刑9 月、5 月，嗣經減刑為有期徒刑4 月15日、2 月15
    日，應執行有期徒刑6 月，如易科罰金，以新臺幣1,000 元
    折算1 日確定，嗣於同年10月3 日易科罰金執行完畢，猶不
    知檢束慎行，於上開觀察、勒戒及有期徒刑執行完畢後5 年
    內，竟基於施用第一級毒品海洛因之犯意，於96年10月24日
    5 時5 分許為警採集其尿液之前26小時內某時許止，在臺北
    縣中和市友人住處，施用第一級毒品海洛因1 次。復另行基
    於施用第二級毒品甲基安非他命之犯意，於96年10月24日5
    時5 分許為警採集其尿液之前96小時內某時許止，在上址施
    用第二級毒品甲基安非他命1 次。嗣於同年月23日20時30分
    許，在劉冠億（所涉施用毒品罪嫌，由檢察官另案聲請簡易
    判決處刑）位於臺北縣板橋市○○路15巷3 弄10號3 樓住處
    ，為警查獲（同案被告傅柏銘所涉施用毒品罪嫌，由檢察官
    另案聲請簡易判決處刑，另同案被告張伊嬋所涉施用毒品罪
    嫌，經檢察官移轉臺灣臺中地方法院檢察署偵辦），並扣得
    海洛因2 包（淨重4.71 公 克，起訴書誤載為淨重6.05公克
    ）、安非他命19包（含甲基安非他命成分，淨重15.13 公克
    ，起訴書誤載為淨重17.47 公克）、MDMA35顆、安非他命吸
    食器1 個、黑色布袋1 個、電子磅秤1 個及分裝袋2 包（上
    開4 人所涉意圖販賣而持有第一級、第二級毒品罪嫌，由檢
    察官另案偵辦），復經警採集甲○○尿液送驗結果，呈鴉片
    類及安非他命類陽性反應，始悉上情。
二、案經臺北縣政府警察局板橋分局報告臺灣板橋地方法院檢察
    署檢察官偵查起訴。
    理  由
一、上揭事實，業據被告迭於警詢時及本院審理時供承不諱，並
    有臺北縣政府警察局板橋分局偵辦毒品案姓名代碼對照表、
    臺灣檢驗科技股份有限公司96年11月9 日出具之濫用藥物尿
    液檢驗報告各1 份附卷可稽。事證明確，被告之犯行堪以認
    定。
二、按海洛因、甲基安非他命分別係毒品危害防制條例第2條第2
    項第1 款、第2 款所規定之第一、二級毒品，均不得施用及
    持有。被告竟各基於不同之犯意，分別在上開時地各施用第
    一級毒品海洛因及第二級毒品甲基安非他命，核其所為，係
    各犯毒品危害防制條例第10條第1 項之施用第一級毒品罪及
    第10條第2項 之施用第二級毒品罪。被告所犯上開二罪間，
    犯意各別，構成要件互異，應分論併罰。被告因施用第一級
    毒品海洛因及第二級毒品甲基安非他命而分別非法持有之低
    度行為，應為施用之高度行為所吸收，不另論罪。又被告曾
    受如事實欄所述有期徒刑之執行完畢，此有臺灣板橋地方法
    院檢察署刑案資料查註紀錄表、全國施用毒品案件紀錄表、
    臺灣高等法院被告前案紀錄表在卷可稽，其於5 年以內故意
    再犯本件有期徒刑以上之罪，為累犯，應依刑法第47條第1
    項規定加重其刑。爰審酌被告有上開構成累犯之前科，兼衡
    其智識程度、生活狀況，其前因施用毒品案件，經法院裁定
    送觀察、勒戒後，認無繼續施用毒品傾向，而經檢察官為不
    起訴處分確定後，又犯本件之罪，業如前述，其施用第一級
    毒品海洛因及第二級毒品甲基安非他命，易戕害自己之身心
    ，並活絡毒品違法交易市場，對社會造成重大危害，被告犯
    罪之動機、目的、手段、次數、所生之危害及犯罪後坦承之
    態度等一切情狀，各量處如主文所示之刑，並定其應執行之
    刑，以示懲儆。
三、至扣案之海洛因2包（淨重4.71 公克）、安非他命19包（含
    甲基安非他命成分，淨重15.13公克）、MDMA35顆、安非他
    命吸食器1個、黑色布袋1個、電子磅秤1個及分裝袋2包，均
    業據被告否認為其所有，且無證據證明確為被告所有，復係
    被告及同案被告劉冠億、傅柏銘、張伊嬋另案偵辦之物品，
    既無法證明係被告所有供本件施用毒品所用之物，業據被告
    於警詢時及本院審理時供明在卷，故與本案無涉，本院即無
    從宣告沒收，併予明。
據上論斷，應依刑事訴訟法第273條之1第1項、第299條第1項前
段、毒品危害防制條例第10條第1項、第2項、刑法第11條前段、
第47條第1項、第51條第5款，判決如主文。
本案經檢察官靳開聖到庭執行職務。
中    華    民    國    97    年    2     月    29    日
                  刑事第二庭    法  官  楊千儀
上列正本證明與原本無異。
如不服本判決，應於判決送達後10日內敘明上訴理由，向本院提
出上訴狀（應附繕本），上訴於臺灣高等法院。
                                書記官  黃淑玲
中    華    民    國    97    年    2     月    29    日
附錄本案論罪科刑法條全文
毒品危害防制條例第10條
施用第一級毒品者，處 6 月以上 5 年以下有期徒刑。
施用第二級毒品者，處 3 年以下有期徒刑。


司法院資訊處製作；財團法人民間司法改革基金會備份。
